【裁判字號】    88,交易,529
【裁判日期】    890131
【裁判案由】    過失致死
【裁判全文】
臺灣桃園地方法院刑事判決                         八十八年度交易字第五二九號
    公  訴  人  臺灣桃園地方法院檢察署檢察官
    被      告  甲○○
    選任辯護人  丁○○
右列被告因過失致死案件，經檢察官提起公訴（八十八年度偵字第一六二八六號），
本院判決如左：
    主  文
甲○○因過失致人於死，處有期徒刑柒月，緩刑參年。
    事  實
一、 甲○○未考領有汽車駕駛執照，猶於民國八十八年七月三日下午，駕駛車牌號
     碼Ｌ０-二八三二號自用小客車，由桃園縣新屋鄉往中壢市方向行駛，同日十六
     時四十五分許，行經桃園縣中壢市○○路○段三四一號前，原應注意行車速度
     ，須依標誌之規定，而該處行車速限為時速四十公里；且汽車在雙向二車道行
     駛時，均應在遵行車道內行駛。而當時天氣晴朗，視距良好，無障礙物，並無
     不能注意之情事，竟疏未注意，冒然以時速六十公里之速度超速行駛，又未在
     遵行車道內行駛，而駛入來車道之車道內，適有陳靜枝駕駛車牌號碼ＩＣＣ-八
     八０號之重型機車行經該處，而與甲○○所駕駛之前揭車迎面撞及，致陳靜枝
     人車倒地，受有頭部外傷腦挫傷，經送醫急救無效，於同年月四日六時二十五
     分許不治死亡。甲○○於肇事後，犯罪未被發覺前，向據報到場處理之警員承
     認肇事，自首而接受裁判。
二、案經陳靜枝之夫丙○○訴由桃園縣警察局中壢分局報告臺灣桃園地方法院檢察署
    檢察官偵查起訴。
    理  由
一、 訊據被告甲○○對有於右揭時、地無駕照駕駛自用小客車，以時速六十公里之
     速度超速行駛，且未在遵行車道內行駛，卻駛入來車道之車道內，而與被害人
     陳靜枝騎乘之機車相撞及，被害人因而送醫不治死亡之事實供承不諱，惟矢口
     否認有何過失犯行，辯稱：當時另有一輛箱型車由中壢市往新屋鄉方向行駛，
     未打方向燈突然左轉駛入左側巷道內，伊因未及閃避方駛入對向車道，並非疏
     未注意，自無過失云云。經查：(一)前揭被告駕車肇事並致被害人死亡之事實
     ，業據被害人之夫即告訴人丙○○指訴甚詳，並經證人即前往車禍現場處理之
     桃園縣警察局中壢分局大崙派出所警員乙○○證述屬實，復有道路交通事故調
     查報告表、事故現場圖、現場照片附卷可資佐證。另被害人陳靜枝因本件車禍
     致死，亦經臺灣桃園地方法院檢察署檢察官囑託臺灣彰化地方法院檢察署檢察
     官督同法醫相驗明確，製有相驗屍體證明書、驗斷書、勘驗筆錄在卷可憑，是
     被害人之死亡，係由被告之行為所致，其間有相當因果關係，亦已極為明確。
(二) 依卷附之道路交通事故調查表暨所附之事故現場圖所載，該路段之行車速限為
     時速四十公里，而被告自承當時之時速為六十公里，顯然被告已有超速之違反
     交通安全規則行為。雖被告辯稱當時有一輛箱型車由中壢市往新屋鄉方向行駛
     ，未打方向燈突然左轉駛入左側巷道內，伊因未及閃避才會駛入對向車道內，
     並非疏未注意。惟肇事地點係二道路交叉口（即被告所行駛之車道與桃園縣中
     壢市○○路○段交叉口），被告駕車行經交叉路口附近，其更應減速注意有無
     來車欲左轉駛入前揭民族路巷道，被告非但未減速，反以時速六十公里超速前
     進，致其未能及時發現該左轉之箱型車以採取必要之安全措施，反因閃避而駛
     入來車道之車道內，遂發生本件致人於死之車禍，其超速行為非與車禍無關。
(三) 按行車速度，依標誌之規定；又汽車在雙向二車道行駛時，均應在遵行車道內
     行駛，道路交通安全規則第九十三條第一項第一款、第九十七條第一款分別定
     有明文。經查，依卷附之道路交通事故調查報告表所載，肇事地點天氣晴朗，
     視線良好，路面並無缺陷或障礙物，當時並無不能盡其應注意義務之情事，被
     告於前揭時地駕車，應注意能注意而不注意上開規定，以致肇事，其行為自有
     過失。綜上所述，被告所辯不足採信。本件事證明確，被告犯行堪以認定。
二、 核被告所為，係犯刑法第二百七十六條第一項之過失致人於死罪。又被告於肇
     事後，犯罪未被發覺前，當場向據報到場處理之警員承認肇事，業經證人乙○
     ○到庭結證屬實，其對未發覺之罪自首並接受裁判，應依刑法第六十二條前段
     規定減輕其刑。爰審酌被告之品行良好、過失程度、所生危害、肇事後之態度
     尚佳，表示除第三人強制責任保險之一百二十萬元外，願再賠償被害人家屬一
     百八十萬元，然因與被害人家屬要求之賠償金額尚有落差，未達成民事上和解
     賠償損失等一切情狀，量處如主文所示之刑。又被告前未曾受有期徒刑以上刑
     之宣告，有卷附臺灣桃園地方法院檢察署刑案紀錄簡覆表可按，其因過失而犯
     罪，經此起訴審判，當知所警惕，信無再犯之虞，且為碩士班在學生，本院認
     所宣告之刑以暫不執行為適當，併諭知緩刑三年，以啟自新。
據上論斷，應依刑事訴訟法第二百九十九條第一項前段、刑法第二百七十六條第一項
、第六十二條前段、第七十四條第一款、罰金罰鍰提高標準條例第一條前段、第二條
判決如主文。
本案經檢察官胡樹德到庭執行職務
中      華      民      國      八十九    年      一    月    三十一    日
                                    臺灣桃園地方法院刑事第二庭
                                           法  官  江振義
右正本證明與原本無異。
如不服本判決，應於判決送達後十日內向本院提出上訴狀( 應附繕本 )，上訴於
臺灣高等法院。
                                           書記官  李劍龍
中        華        民        國   八十九   年   二   月    三    日
論罪科刑依據之法條：
刑法第二百七十六條第一項：
因過失致人於死者，處二年以下有期徒刑、拘役或二千元（現已提高十倍為
二萬元）以下罰金。


司法院資訊處製作；財團法人民間司法改革基金會備份。
